臺灣基隆地方法院基隆簡易庭小額民事判決
111年度基小字第2023號
原      告  富邦產物保險股份有限公司

法定代理人  賴榮崇  
訴訟代理人  許晏庭  
被      告  林寶全  

上列當事人間損害賠償事件，本院於民國111年11月9日言詞辯論
終結，判決如下：
    主  文
被告應給付原告新臺幣參萬肆仟玖佰捌拾柒元，及自民國一一一
年七月十六日起至清償日止，按週年利率百分之五計算之利息。
原告其餘之訴駁回。
訴訟費用新臺幣壹仟元，由被告負擔新臺幣柒佰柒拾元，餘由原
告負擔。
本判決第一項得假執行。
    事實及理由
一、原告起訴主張：被告駕駛車牌號碼0000-00號自用小客車於
    民國110年2月22日上午11時55分許行經基隆市○○區○○路000
    巷00號前，因超車時未注意其他車輛，而撞擊訴外人廖建華
    駕駛、由原告所承保而為訴外人王鳳秋所有之車牌號碼000-
    0000號自用小客車（下稱系爭車輛），造成系爭車輛受有損
    害，經被保險人即訴外人王鳳秋（即駕駛人廖建華之配偶）
    報請原告處理，已由原告依保險契約修復返還，該車之車損
    修復明細為：工資新臺幣（下同）33,834元及零件費用11,5
    30元，上開合計45,364元，依保險法第53條規定取得代位求
    償權，為此依保險法第53條及民法第184條第1項、第191條
    之2規定，請求被告賠償修理費用等語。並聲明：被告應給
    付原告33,834元，及自起訴狀繕本送達翌日起至清償日止，
    按週年利率5%計算之利息。
二、被告則以：原告請求之修復費用過高，伊認為大約8,000元
    即為已足等語，資為抗辯，而未為具體之聲明。
三、本院之判斷：
　㈠原告上開主張，業據提出基隆市警察局第三分局道路交通事
    故當事人登記聯單、富邦產險汽（機）車險理賠申請書、系
    爭車輛行車執照、駕駛人身分證及駕駛執照、北都汽車股份
    有限公司LS南港廠估價單、電子發票證明聯、車輛修復照片
    等件影本為憑，本院亦依原告之聲請，向基隆市警察局第三
    分局調取事故處理資料，經該局以111年7月1日基警三分五
    字第1110307194號函檢附基隆市警察局第三分局道路交通事
    故當事人登記聯單、A3類道路交通事故調查報告表、事故現
    場及車損採證照片，核與原告前揭主張並無不合；而被告除
    抗辯金額過高外，對上開事實並無爭執，且衡諸前揭A3類道
    路交通事故調查報告表中，亦記載雙方自行協調，由被告負
    責理賠訴外人廖建華之車損費用等語明確（見本院卷第32頁
    ），故經本院調查證據之結果，自堪認原告之主張為可採。
　㈡按因故意或過失，不法侵害他人之權利者，負損害賠償責任
    ；又被保險人因保險人應負保險責任之損失發生，而對於第
    三人有損失賠償請求權者，保險人得於給付賠償金額後，代
    位行使被保險人對於第三人之請求權；但其所請求之數額，
    以不逾賠償金額為限；民法第184條第1項前段、保險法第53
    條第1項亦均有規定。依前揭道路交通事故調查報告表中，
    亦可見被告超車未注意右方同向之車輛等語，堪認其確有過
    失之情形；被告復未舉證證明其對於防止損害之發生，已盡
    相當之注意，且系爭車輛確因本件事故受損，被告之過失行
    為與系爭車輛受損結果間有相當因果關係，應負侵權行為損
    害賠償責任，原告已依保險契約給付系爭汽車之修復費用，
    自得依上開法律規定代位行使對被告之損害賠償請求權。
　㈢另按負損害賠償責任者，除法律另有規定或契約另有訂定外
    ，應回復他方損害發生前之原狀；第1項情形，債權人得請
    求支付回復原狀所必要之費用，以代回復原狀，民法第213
    條第1項、第3項定有明文。但修理材料以新品換舊品，應予
    折舊（最高法院77年度第9次民事庭會議決議一參照）。再
    查系爭車輛於104年12月出廠（見系爭車輛之行車執照影本
    ，因不知其確切之出廠日期，推定系爭車輛為104年12月15
    日出廠，而以104年12月15日為計算折舊之基準），至本件
    事發即110年2月22日止，約使用5年3月，依前揭說明，原告
    所請求之零件部分即應予折舊，方屬公允。而依行政院所頒
    「固定資產耐用年數表」及「固定資產折舊率表」規定，自
    用小客車之耐用年數為5年，再依財政部如財稅發字第1083
    號發佈之固定資產折舊採定率遞減法之計算方法，其每年應
    折舊369‰，採用定率遞減法計算折舊者，其最後1年之折舊
    額，加歷年折舊累計額，其總和不得超過該資產成本原額之
    ⁹／₁₀，故逾耐用年數之自用小客車仍有相當於新品資產成本
    10%之殘值。本件系爭車輛既已逾耐用年數，其修理費用中
    之零件費用扣除折舊額後，僅能就其中¹／₁₀之殘值認為係必
    要之零件修復費用。
　㈣依原告提出之估價單，本件之修繕費用總計45,364元中，其
    中工資部分為33,834元，其餘零件費用則為11,530元，則參
    諸上揭規定以定率遞減法計算結果，系爭車輛零件修復部分
    折舊後之殘值為1,153元（計算式：11,530元×¹／₁₀＝1,153元
    ），應認為屬必要之修復費用。故原告所請求零件部分之1,
    153元，加上請求其所支出不必折舊之工資33,834元，合計
    必要修復費用為34,987元（計算式：1,153元＋33,834元=34,
    987元）。原告就此34,987元部分之請求即屬有據；逾此範
    圍之請求，則屬無據，不應准許。
　㈤按給付無確定期限者，債務人於債權人得請求給付時，經其
    催告而未為給付，自受催告時起，負遲延責任。其經債權人
    起訴而送達訴狀，或依督促程序送達支付命令，或為其他相
    類之行為者，與催告有同一之效力。遲延之債務，以支付金
    錢為標的者，債權人得請求依法定利率計算之遲延利息，但
    約定利率較高者，仍從其約定利率；應付利息之債務，其利
    率未經約定，亦無法律可據者，週年利率為5%，民法第229
    條第2項、第233條第1項及第203條分別定有明文。經查，本
    件原告所代位係侵權行為損害賠償之債，為給付未確定期限
    債務。是原告請求自起訴狀繕本送達翌日（即111年7月16日
    ，送達證書見本院卷第37頁）起至清償日止，按週年利率5%
    計算之法定遲延利息，合於上開規定，應予准許。
四、綜上所述，原告基於民法侵權行為之規定及保險代位之法律
    關係，請求被告給付34,987元，及自起訴狀繕本送達之翌日
    即111年7月16日起至清償日止，按週年利率5%計算之利息，
    為有理由，應予准許。逾此範圍之請求，為無理由，應予駁
    回。
五、本件係適用小額訴訟程序所為被告部分敗訴之判決，依民事
    訴訟法第436條之20規定，就原告勝訴部分依職權宣告假執
    行。
六、訴訟費用即第一審裁判費1,000元，由被告負擔770元，餘由
    原告負擔。
據上論結，本件原告之訴為一部有理由、一部無理由，依民事訴
訟法第436條之23、第436條之19第1項、第436條之20、第436條
第2項、第79條、第87條第1項，判決如主文。
中　　華　　民　　國　　111 　年　　11　　月　　16　　日
                  基隆簡易庭法　官　李謀榮　　　　　
以上正本係照原本作成。
對於本件判決如有不服，應於收受送達後20日內向本院提出上訴
書狀，上訴於本院合議庭，並按他造當事人之人數附具繕本。
當事人之上訴，非以判決違背法令為理由不得為之，上訴狀應記
載上訴理由，表明下列各款事項：
㈠原判決所違背之法令及其具體內容。
㈡依訴訟資料可認為原判決有違背法令之具體事實。
如委任律師提起上訴者，應一併繳納上訴審裁判費。
中　　華　　民　　國　　111 　年　　11　　月　　16　　日
                            書記官　顏培容